【裁判字號】    89,家抗,63
【裁判日期】    890320
【裁判案由】    聲請迴避
【裁判全文】
臺灣高等法院民事裁定  八十九年度家抗字第六三號
      抗  告  人  甲○○
      送達代收人  彭令占律師
右抗告人因聲請迴避事件，對於中華民國八十九年二月二十二日臺灣台北地方法院八
十九年度家聲字第二九號所為裁定提起抗告，本院裁定如左：
      主      文
抗告駁回。
抗告訴訟費用由抗告人負擔。
      理      由
一、按民事訴訟法第三十二條第一項第七款法官應自行迴避之事由為「法官曾參與該
    訴訟事件之前審裁判，更審前之裁判或仲裁者」；又同法第三十三條第二款所謂
    足認法官執行職務有偏頗之虞之情形，係指法官於訴訟之結果有利害關係或於當
    事人有親交嫌怨等客觀事實，足使人疑其為不公平之審判者而言。若法官僅於訴
    訟程序之指揮或容納當事人調查證據之聲請或其他類此情形，不能認為其有聲請
    迴避之原因。且此種迴避原因，依同法第三十四條第二項、第二百八十四條之規
    定，應提出能即時調查之證據以釋明之。
二、本件抗告人於原法院聲請意旨略以：其所提起之八十八年度家重訴字第一０號分
    割遺產事件，承審法官為洪遠亮法官，於八十八年七月二十八日所為之和解筆錄
    內容與當日之言詞辯論筆錄不符，有無效及得撤銷之原因，經聲請繼續審判後（
    八十八年續家字第一號），仍由洪遠亮法官承辦，自八十八年八月十二日聲請繼
    續審判後，迄今逾時五月，仍未蒙辯論裁判，其公平審判之權益，顯已遭受侵害
    ，依比附援引之原則，當事人對和解有無效或得撤銷原因而聲請繼續審判，該和
    解程序顯為民事訴訟法第三十二條第七款所稱之前審裁判，否則人民受公平審判
    之權益，將無從確保，爰聲請法官洪遠亮迴避云云。
三、抗告人雖援引大法官會議釋字第二五六號解釋及最高法院三十年抗字第一０三號
    判例，聲請原承辦法官迴避。查該解釋係針對民事訴訟法第三十二條第七款「法
    官曾參與該訴訟事件之前審裁判，更審前之裁判，或仲裁者」所為之解釋。本件
    抗告人係主張和解有無效或得撤銷之原因，請求繼續審判，本件被聲請迴避法官
    並未參與該訴訟事件之前審裁判，或更審前之裁判或仲裁，本件並無民事訴訟法
    第三十二條第七款法官之情形，抗告人比附援引該規定，聲請承辦法官迴避，自
    無理由；而前開判例係對民事訴訟法第三十三條第一項第二款「法官有前條所規
    定以外之情形，足認其執行職務有偏頗之虞者」所著成，且該判例亦認法官縱「
    與該訴訟事件當事人一造相同之別一事件法官曾為裁判，不能認其執行職務有偏
    頗之虞」，本件與該判例情形並不相同，自無該判例之適用。又抗告人所稱聲請
    法官迴避之原因，屬抗告人個人對於法官訴訟審理、訴訟程序指揮之主觀意見，
    尚難以承審法官未即時指定期日及逾五個月未終結案件，即認法官執行職務有偏
    頗之虞，其聲請法官迴避，為無理由。原裁定駁回其聲請，核無違誤。抗告意旨
    指摘原裁定不當，求予廢棄，為無理由，應予駁回。
四、爰裁定如主文。
中      華      民      國    八十九    年      三      月     二十     日
                                  臺灣高等法院民事第十一庭
                                      審判長法  官  吳  景  源
                                            法  官  連  正  義
                                            法  官  滕  允  潔
右正本係照原本作成。
不得抗告。
中      華      民      國    八十九    年      三      月     二十二   日
                                            書記官  邵  淑  津


司法院資訊處製作；財團法人民間司法改革基金會備份。
